# 土地使用权款涉及政府补助账务处理

提问人：PIL 时间：2016-06-04 12:46:24
企业与国土局签署国有土地使用权出让合同，合同约定出让价格为 2000 万；同时财政局向企业提供资金补贴 1500 万元，并约定了企业正式投入运营后三年内企业的投资总额和年增值税、所得税缴纳金额最低值，如三年正式运营期间未达到约定的金额，则要退回该笔补贴；该笔补贴是否计入专项应付款核算然后视三年的经营状况计入资本公积或退回该笔款项？

回答人：chenyiwei
应当作为与资产（土地使用权）相关的政府补助处理。如果能够合理保证将会满足该补助所约定的“企业正式投入运营后三年内企业的投资总额和年增值税、所得税缴纳金额最低值”条件，则收到时就可以计入递延收益，并在该土地使用权的摊销年限内摊销，计入各年度的营业外收入。
请注意：根据《〈企业会计准则第 16 号——政府补助〉应用指南》中的说明：“政府补助通常附有一定的条件，主要包括：（ 1 ）政策条件。企业只有符合政府补助政策的规定，才有资格申请政府补助。符合政策规定不一定都能够取得政府补助；不符合政策规定、不具备申请政府补助资格的，不能取得政府补助。（ 2 ）使用条件。企业已获批准取得政府补助的，应当按照政府规定的用途使用”。在这两类条件中，“政策条件”决定了企业能否确认政府补助；而“使用条件”则是在确定满足政府补助确认条件的前提下，进一步判断该政府补助所属的类型，即属于与资产相关还是与收益相关。就本案例而言，“企业正式投入运营后三年内企业的投资总额和年增值税、所得税缴纳金额最低值”属于政策条件，“作为对土地使用权购建款项的补贴”是使用条件，只要能够合理保证将会满足政策条件（不一定已经实际满足）就可以确认政府补助，并按照使用条件规定的用途，将其作为与资产相关的政府补助核算。